臺灣屏東地方法院刑事判決　　　　　　　　　　　　　　九十年度訴字第九一九號
　　公　訴　人　臺灣屏東地方法院檢察署檢察官
　　被　　　告　乙○○
　　被　　　告　甲○○
右被告等因搶奪等案件，經檢察官提起公訴（九十年度偵字第七三五六號），本院判
決如左：
     主  文
乙○○竊盜，累犯，處有期徒刑捌月，又共同意圖為自己不法之所有，而搶奪他人之
動產，累犯，處有期徒刑壹年，應執行有期徒刑壹年陸月。
甲○○共同意圖為自己不法之所有，而搶奪他人之動產，處有期徒刑陸月，如易科罰
金，以參佰元折算壹日。
     事  實
一、乙○○前因違反肅清煙毒條例案件，經臺灣高雄地方法院判處有期徒刑三年五月
    ，於民國八十八年六月二十七日執行完畢，又因犯搶奪案件，經臺灣高雄地方法
    院以八十九年度訴字第二五四四號判處有期徒刑四年確定，並因該案通緝。乙○○於被通緝期間，仍不知悔改，復意圖為自己不法之所有，於九十年九月二十八
    日十八時許，在高雄縣仁武鄉○○路四十九之一號前，竊取丁○○所有ＸＨＦ－
    ９００號重型機車一輛，得手後作為交通工具使用；又與甲○○共同基於意圖為
    自己不法所有之犯意聯絡，於九十年十一月十七日下午，由甲○○駕駛上開機車
    ，乙○○則乘坐在後座，在屏東縣里港鄉內行走俟機行搶，嗣於同日十六時五十
    分許，行經該鄉○○路與信義路口附近時，因見乘騎ＷＮＹ－２２１號機車之丙○○將其所有皮包，內置新台幣一萬零五百元，0000000000號行動電
    話一具，放置在該機車前置物籃內，認有機可趁，乃乘其不備，由甲○○騎車逼
    近後，再由乙○○下手搶得上開皮包，得手後，即共乘該機車往高雄縣大寮鄉方
    向逃離現場，並在逃離途中行經里嶺大橋時，將所搶得之行動電話丟入該橋下。
    因丙○○遭搶後大喊搶奪，引發路人追捕，又因丙○○及時報案，警方出動警力
    ，於同日十七時二十分許，在高雄縣大樹鄉台二十一線姑山段姑山路口附近捕獲
    黃、李二人，並扣得ＸＨＦ－９００號機車一輛、丙○○所有皮包一只及贓款一
    萬零五百元。
二、案經屏東縣警察局里港分局報請臺灣屏東地方法院檢察署檢察官偵查起訴。
     理  由
一、訊據被告乙○○對於右揭犯罪事實，皆已坦承不諱，另被告甲○○則矢口否認有
    與乙○○共同搶奪之犯行，辯稱：當時我載著乙○○要去里港吃豬腳，我們騎車
    經過被害人丙○○車子旁邊時，被害人之皮包剛好放在菜籃裡，乙○○就動手去
    搶被害人之皮包，我事前並不知情云云。經查：右揭犯罪事實，業據被害人丁○○、丙○○指訴歷歷，並經證人即幫忙丙○○追捕被告之路人陳鈺龍於警訊中證
    述綦詳，此外，復有贓物保領結二紙在卷為憑。至被告甲○○雖以前詞置辯，惟
    同案被告乙○○於警訊及偵訊中，就上開搶奪案係由何人所提議、如何下手行搶
    及逃逸等情，均供陳明確，被告甲○○事後空言否認犯行，顯為飾卸之詞，被告
    乙○○於本院審理中供稱甲○○不知情云云，亦為迴護之詞，均不足採。本件事
    證已臻明確，被告二人犯行洵堪認定。
二、核被告乙○○竊取機車之行為，係犯刑法第三百二十條第一項之普通竊盜罪，被
    告二人搶奪丙○○皮包之行為，係犯同法第三百二十五條第一項之普通搶奪罪。
    被告二人就上開搶奪行為，有犯意聯絡及行為分擔，皆為共同正犯。被告乙○○
    所犯上開二罪，犯意各別，行為不同，應分論併罰。被告乙○○前因違反肅清煙
    毒條例案件，經臺灣高雄地方法院判處有期徒刑三年五月，於八十八年六月二十
    七日執行完畢，有卷附被告全國前案紀錄表可按，其受有期徒刑之執行完畢後，
    五年內再犯有期徒刑以上刑之罪，為累犯，依法應加重其刑。爰審酌被告二人年
    紀尚淺，智慮未臻成熟，惟被告乙○○因有多項前科，且現在因所犯之搶奪案，
    尚在通緝中，即又再犯本案，足認品行不佳，且被告二人正值年輕力盛，竟不知
    上進，而竊取及搶奪他人財物等一切情狀，分別量處如主文所示之刑，乙○○部
    分，定其應執行之刑，甲○○部分則諭知易科罰金之折算標準。
據上論斷，應依刑事訴訟法第二百九十九條第一項、刑法第二十八條、第三百二十條
第一項、第三百二十五條第一項、第四十七條、第四十一條第一項前段、第五十一條
第五款、罰金罰鍰提高標準條例第一條前段、第二條，判決如主文。
本案經檢察官潘國威到庭執行職務
中      華      民      國      九十一      年      一      月    八    日
                                      臺灣屏東地方法院刑事第二庭
                                          法  官  包梅真
右判決正本證明與原本無異。
對於本判決如有不服應於收受送達後十日內向本院提出上訴書狀上訴於台灣高等法院
高雄分院並按他造當事人之人數附具繕本。
                                          書記官  蔡進吉
中      華      民      國      九十一      年      一      月    九    日
附錄法條
刑法第三百二十條第一項
意圖為自己或第三人不法之所有，而竊取他人之動產者，為竊盜罪，處五年以下有期
徒刑、拘役或五百元以下罰金。
刑法第三百二十五條第一項
意圖為自己或第三人不法之所有，而搶奪他人之動產者，處六月以上五年以下有期徒
刑。
